臺灣高雄地方法院刑事判決　　　　　　　　　　　　九十一年度訴字第二七一號
　　公　訴　人　臺灣高雄地方法院檢察署檢察官
　　被　　　告　甲○○
右列被告因違反毒品危害防制條例案件，經檢察官提起公訴（九十一年度毒偵字第一
九六四號），本院判決如左：
    主  文
甲○○無罪
    理  由
一、公訴意旨略以：被告甲○○前因施用毒品案件，經強制戒治並交付保護管束期滿
    ，由臺灣高雄地方法院檢察署檢察官於民國九十年四月十六日以九十年度戒毒偵
    字第四五六號不起訴處分確定，惟被告甲○○猶不知悔改，復於九十一年三月二
    十七日凌晨二時三十分許回溯二十四小時內之某時，在不詳處所施用第一級毒品
    海洛因，為警於九十一年三月二十七日凌晨一時十一分，在台南縣後壁鄉國道一
    號北向二百八十公里處查獲，因認被告甲○○涉有違反毒品危害防制條例第十條
    一項之施用第一級毒品罪嫌云云。
二、按犯罪事實應依證據認定之，無證據不得推定其犯罪事實；又不能證明被告犯罪
    者，應諭知無罪之判決，刑事訴訟法第一百五十四條、第三百零一條第一項分別
    定有明文。而科刑判決所認定之事實，與所採之證據，不相適合，即屬證據上理
    由矛盾，其判決當然為違背法令；另刑事訴訟法所謂認定犯罪事實之證據，係指
    足以證明被告確有犯罪行為之積極證據而言，該項證據必須適合於被告犯罪事實
    之認定，始得採為斷罪資料（最高法院四十年台上字第七一號判例參照）。
三、本件公訴人認被告甲○○涉有前揭施用第一級毒品海洛因之罪嫌，無非係以被告
    查獲後在警局所採集之尿液，經送請臺南縣衛生局檢驗結果，呈嗎啡陽性反應為
    其論罪依據，然訊據被告堅決否認有何施用第一級毒品海洛因之犯行，辯稱：伊
    沒有施用海洛因等語。經查，被告甲○○於警訊及本院審理時始終否認有施用第
    一級毒品海洛因之事實，且被告為警查獲時所採集之尿液經本院依職權再送請高
    雄醫學大學附設中和紀念醫院另以酵素免疫分析法（EIA）及氣相層析質譜儀法
    （GC/ MS）複驗篩檢結果，呈嗎啡、可待因陰性反應，有該院九十一年八月二十
    六日報告編號九一○八─一六三號濫用藥物尿液檢驗報告一紙在卷可稽，而臺南
    縣衛生局初驗所採用之檢驗方法為免疫方析法及薄層層析法（TOXI─LAB方法）
    ，亦有該局九十一年四月十六日尿液檢驗成績書載明可稽，按上開免疫方析法、
    薄層層析法（TOXI─LAB方法）、酵素免疫分析法（EIA）及氣相層析質譜儀法（
    GC/MS）等四種檢驗方法之精密度，以氣相層析質譜儀法（GC/MS）最高，且該檢
    驗方法亦可排除以免疫學方析法及毒物層析法（TOXI─LAB方法）檢驗所可能產
    生之偽陽性問題，此有高雄醫學大學附設中和紀念醫院於八十四年一月十三日函
    覆司法機關之函文及行政院衛生署八十三年十一月二十二日偽署藥檢字第八三０
    七一０七五號函文影本各一份附卷供參，可見臺南縣衛生局所為被告尿液鑑定之
    檢驗結果，其正確度尚有疑義，應以高雄醫學大學附設中和紀念醫院之檢驗結果
    較為可信，故被告之尿液既經該醫療院所鑑驗結果，並無嗎啡陽性反應，公訴人
    起訴被告有施用海洛因之案情，即無從證實。另本件查獲被告時並未扣得海洛因
    或供施用海洛因之器具，是自難僅以精密度較低之臺南縣衛生局之前開煙毒尿液
    檢驗報告，即遽認被告有施用海洛因之犯行。此外，本院復查無其他積極證據足
    認被告有公訴人所指施用海洛因之犯行，既不能證明被告犯罪，揆諸前揭說明，
    依法自應為被告無罪之諭知。
四、至被告甲○○另於九十一年三月二十七日凌晨二時三十分許回溯二十四小時內之
    某時，在不詳處所，施用第二級毒品安非他命之事實，雖據被告於本院審理時矢
    口否認，惟其為警查獲時所採之尿液經送高雄醫學大學附設中和紀念醫院檢驗結
    果，確呈甲基安非他命陽性反應，此有前揭煙毒尿液檢驗成績書一紙附卷可稽，
    然此部分被告涉犯施用第二級毒品安非他命之事實因未經檢察官提起公訴，本院
    自無從予以審究，而應移由檢察官另行偵查辦理，附此敘明。
據上論斷，應依刑事訴訟法第三百零一條第一項，判決如主文。
中      華      民      國    九十一    年      十      月      八      日
                                    臺灣高雄地方法院刑事第一庭
                                        法  官     陳玉聰
右正本證明與原本無異。
如不服本判決，應於判決送達後十日內，向本院提出上訴狀。
                                        書記官     鄭淑臻
中      華      民      國    九十一      年    十      月      八      日
